sl-SI: Mehanizem za izdajanje slamic: Gravitacijsko napajanje; Ročni poteg za odpiranje; Pritisni gumb; Krožna; Natikači; Vzmetna; Druga
es: Mecanismo dispensador de pajitas: Dispensador por gravedad; Pulsador manual; Pulsador; Giratoria; Chancla; Con resorte; Otros
fr: Système de distribution des pailles: À alimentation par gravité; Tirette manuelle; Bouton Push; Rotatif; À enfiler; À ressort; Autre
pt-BR: Mecanismo de distribuição de canudos: Alimentação por gravidade; Acionamento manual; Botão-pressão; Rotativo; Slide; Com mola; Outro
tr: Pipet dağıtım mekanizması: Yerçekimi beslemeli; Manuel çekmeli kapak; Basmalı düğme; Döner; Sürgülü; Yaylı mekanizma; Diğer
ja: ストロー供給機構: 重力フィード; 手動プルトップ; プッシュボタン; 回転式; スライド式; スプリング式; その他
vi: Cơ chế phân phối ống hút: Cấp bằng trọng lực; Kéo xuống thủ công; Nút ấn; Xoay; Trượt; Chịu tải bằng lò xo; Khác
el: Μηχανισμός διανομής καλαμακιών: Τροφοδοσία βαρύτητας; Χειροκίνητο με τράβηγμα από πάνω; Κουμπί πίεσης; Περιστροφικό; Ολίσθηση; Με ελατήριο; Άλλο
zh-CN: 吸管取用机制: 重力进液; 手动拉盖; 按钮式; 旋转式; 滑动式; 弹簧式; 其他
ko: 빨대 배출 메커니즘: 중력 공급식; 수동 풀탑; 푸시 버튼; 회전; 슬라이드; 스프링 탑재; 기타
zh-TW: 吸管抽取機制: 重力式; 手動上拉; 按鈕開關; 旋轉; 滑動; 彈簧式; 其他
lt-LT: Šiaudelių išdavimo mechanizmas: Gravitacinis padavimas; Rankinis atitraukiamas viršus; Paspaudžiamas mygtukas; Rotacinis; Slankiojantis; Spyruoklinis; Kita
fi: Pillin annostelumekanismi: Painovoimasarja; Manuaalinen yläosasta vedettävä; Painike; Pyörivä; Liuku; Jousikuormitteinen; Muu
ro-RO: Mecanismul de eliberare a paielor: Alimentare gravitațională; Cu tragere manuală; Buton; Rotativ; Glisare; Cu arc; Altele
nb: Mekanisme for utlevering av sugerør: Tyngdekraftsmating; Manuelt trekklokk; Trykknapp; Roterende; Lysbilde; Fjærbelastet; Annet
sv: Mekanism för sugrörsutmatning: Gravitationsmatning; Manuelll utdragbar topp; Tryckknapp; Roterande; Skjutlås; Fjäderladdad; Annat
pl: Mechanizm dozowania słomek: Grawitacyjne; Ręczne wysuwanie; Przycisk; Obrotowe; Przesuwane; Sprężynowe; Inne
th: กลไกการจ่ายหลอด: ฟีดแรงโน้มถ่วง; แบบดึงขึ้นด้วยมือ; ปุ่มกด; โรตารี; แบบเลื่อน; แบบหัวสปริง; อื่นๆ
sk-SK: Mechanizmus dávkovania slamky: Gravitačné plnenie; Manuálne vyťahovanie; Tlačidlo; Rotačný; Posuvný; Napnutý pružinou; Iné
en: Straw dispensing mechanism: Gravity feed; Manual pull-top; Push-button; Rotary; Slide; Spring-loaded; Other
nl: Rietjesdispenser-mechanisme: Zwaartekrachtvoeding; Handmatig uittrekbaar; Drukknop; Roterend; Schuif; Veerbelast; Overig
da: Dispensermekanisme til sugerør: Tyngdekraft; Manuel pull-top; Trykknap; Roterende; Skyder; Fjederbaseret; Andet
pt-PT: Mecanismo de distribuição de palhinhas: Alimentação por gravidade; Puxador manual; Botão de pressão; Rotativo; Deslize; Com mola; Outro
hu: Szívószál adagoló mechanizmus: Gravitációs adagolás; Kézzel felhúzató; Nyomógomb; Forgó; Csúsztatás; Rugós; Egyéb
cs: Mechanismus dávkování brček: Gravitační; Ruční vytahovací; Stisk tlačítka; Otočné; Posuvné; Pružinové; Jiné
it: Meccanismo di distribuzione della cannuccia: Alimentazione a gravità; A estrazione manuale; Pulsante; A rotazione; A scorrimento; Caricato a molla; Altro
de: Ausgabemechanismus des Trinkhalmspenders: Schwerkraftzuführung; Manuelles Öffnen; Druckknopf; Rotierend; Slide; Gefedert; Sonstiges
bg-BG: Механизъм за подаване на сламки: Гравитационно подаване; Ръчно издърпване нагоре; Бутон за натискане; Ротационно; Плъзгач; Пружинно; Друго
ru: Механизм выдачи соломинок: Гравитационный; Ручной (с подъемом крышки); Кнопочный; Поворотный; Слайдер; Пружинный; Другой
hr-HR: Mehanizam dispenzera slamki: Gravitacijski dovod; Ručno podizanje; Gumb; Rotacijska; Klizno; S oprugom; Ostalo